# 资金占用现金流列报

提问人：xflcpa123 时间：2022-09-07 17:30:04
请教陈版及各位老师：
IPO中大股东 2020 年度向发行人借款 1000 万元，当年还款 200 万元，请问发行人编制现金流量表时上述收支款项列示在收到或支付的其他与筹资有关的现金中还是放在收到或支付的其他投资有关的现金中。目前实务中是否多数放在筹资活动中。谢谢！

回答人：chenyiwei
参考：《中审众环研究 2020 》之“问题5-2-13（关联方之间资金拆借在现金流量表上的列报问题）”。